臺灣臺南地方法院刑事判決　　　　　　　99年度重訴字第23號
公　訴　人　臺灣臺南地方法院檢察署檢察官
被　　　告　王俊傑
指定辯護人　本院公設辯護人　林宜靜
上列被告因違反槍砲彈藥刀械管制條例案件，經檢察官提起公訴
（99年度偵字第15527號、第15834號），本院判決如下：
    主  文
王俊傑未經許可，製造可發射子彈具有殺傷力之槍枝，處有期徒
刑捌年拾月，併科罰金新臺幣拾萬元，罰金如易服勞役，以新
臺幣壹仟元折算壹日。扣案可發射子彈具有殺傷力之改造手槍肆
枝（槍枝管制編號0000000000號、00000000
00號、0000000000號、0000000000號）
及具殺傷力子彈參拾顆與如附表一、二所示之物均沒收。
    事  實
一、王俊傑明知可發射子彈具有殺傷力之槍枝及子彈與槍彈主要
    零件，乃槍砲彈藥刀械管制條例所管制之物品，未經許可，
    不得製造、持有，竟基於製造可發射子彈具有殺傷力之槍枝
    及子彈及非法持有槍彈主要零件之犯意，於民國九十九年五
    月間某日，向不知情之台南市○○路之「華山模型店」店員
    購得仿ＢＥＲＥＴＴＡ廠Ｍ９型半自動手槍製造玩具槍三支
    及仿ＢＥＲＥＴＴＡ廠８４型半自動手槍製造玩具槍一支與
    玩具子彈等物後，在其位於臺南市佳里區龍安里外渡頭一四
    號住處，以附表一所示物品及附表二所示主要零件為工具，
    將所購得之玩具槍枝內槍管鑿通，復以中空之圓鐵條塞入鑿
    通之槍管中，再將鐵條磨成撞針換裝至前開玩具手槍，另取
    出鞭炮內之火藥，將之填充於玩具子彈內作為發射火藥之用
    ，而同時製造仿ＢＥＲＥＴＴＡ廠Ｍ９型半自動手槍所製可
    發射子彈具有殺傷力之改造手槍三支（槍枝管制編號000
    0000000號、0000000000號、00000
    00000號）及仿ＢＥＲＥＴＴＡ廠８４型半自動手槍所
    製可發射子彈具有殺傷力之改造手槍一支（槍枝管制編號0
    000000000號）及具殺傷力之子彈四十二顆。嗣於
    九十九年十月八日二十二時四十分許，王俊傑攜帶其製造之
    前開仿ＢＥＲＥＴＴＡ廠Ｍ９型半自動手槍所製可發射子彈
    具有殺傷力之槍枝二支（槍枝管制編號000000000
    0號、0000000000號）及具殺傷力之子彈二十四
    顆置於其所有之黑色皮包內，搭乘不知情之友人陳延文駕駛
    之車牌號碼ＴＬ－三九六一號自用小客車，行經臺南縣安定
    鄉台一九線與國道八號公路迴轉道口時，為警實施路檢勤務
    攔查，並徵得王俊傑之同意搜索後當場查獲，並扣得前開仿
    ＢＥＲＥＴＴＡ廠Ｍ９型半自動手槍所製可發射子彈具有殺
    傷力之槍枝二支（槍枝管制編號0000000000號、
    0000000000號）及具殺傷力之子彈二十四顆。另
    經警於九十九年十月二十六日上午十時四十五分許，持本院
    核發之搜索票在王俊傑上揭住處執行搜索時，扣得王俊傑所
    製造之仿ＢＥＲＥＴＴＡ廠Ｍ９型半自動手槍所製可發射子
    彈具有殺傷力之改造手槍及仿ＢＥＲＥＴＴＡ廠８４型半自
    動手槍所製可發射子彈具有殺傷力之改造手槍各一支（槍枝
    管制編號0000000000號、0000000000
    號）及具殺傷力之子彈十八顆等物，與均屬王俊傑所有，且
    供其製造前開槍彈所用如附表一所示工具與附表二所示槍彈
    主要零件及與王俊傑製造槍彈無涉之附表三所示物品。
二、案經臺南縣警察局（現改制為台南市政府警察局）善化分局
    、佳里分局報告臺灣臺南地方法院檢察署檢察官偵查起訴。
    理  由
一、證據能力之認定：
    本案檢察官所舉用以證明被告犯罪之各項證據，均據被告及
    辯護人表示同意採為證據之意思，且無事實顯示係公務員因
    違法蒐證所取得之證據，本院審酌該等供述證據、非供述證
    據作成時之情況暨各該證據之性質，亦認為適於作為證據，
    爰依刑事訴訟法第一百五十九條之五，認定均有證據能力，
    合先敘明。
二、得心證之理由：
    訊據被告王俊傑對於上開犯罪事實，均坦承不諱，並有可發
    射子彈具有殺傷力之改造手槍四枝（槍枝管制編號0000
    000000號、0000000000號、000000
    0000號、0000000000號）及具殺傷力之子彈
    三十顆（另十二顆業於鑑定時試射，已不具殺傷力）、附表
    一、二所示供被告製造前開槍彈所用工具與槍彈主要零件等
    物扣案可稽。又前開扣案槍彈均具有殺傷力等情，亦均經內
    政部警政署刑事警察局鑑定屬實，有該局九十九年十一月五
    日刑鑑字第０九九０一四四０一五號、九十九年十二月八日
    刑鑑字第０九九０一五五五六０號鑑定書二份在卷可參（九
    十九年度偵字第一五五二七號卷第二０頁、九十九年度偵字
    第一五八三四號卷第三八頁），另扣案附表二所示之物係屬
    槍砲主要零件一節，亦經內政部警政署鑑定屬實，有該局九
    十九年十二月八日刑鑑字第０九九０一五五五六０號鑑定書
    一份（參見本院卷第八二頁至第八四頁），此部分事實亦堪
    認定。從而，被告之自白與事實相符，應可採信。本案事證
    明確，被告犯行洵堪認定，應依法論科。
三、論罪：
  (一)核被告所為係犯槍砲彈藥刀械管制條例第八條第一項之非法
    製造可發射子彈具殺傷力之槍枝罪（槍砲彈藥刀械管制條例
    第八條雖於一百年一月五日修正公布，惟該條第一項並未修
    正，無庸為新舊法比較）、同條例第十二條第一項之非法製
    造子彈罪與同條例第十三條第四項之非法持有槍彈主要零件
    罪。公訴意旨雖認被告於九十九年十月八日遭警查獲持有仿
    ＢＥＲＥＴＴＡ廠Ｍ９型半自動手槍所製可發射子彈具有殺
    傷力之槍枝二支（槍枝管制編號0000000000號、
    0000000000號）及子彈二十四顆之犯行，係屬非
    法持有可發射子彈具有殺傷力槍、彈，而構成槍砲彈藥刀械
    管制條例第八條第四項之非法持有可發射子彈具殺傷力之槍
    枝罪及同條例第十二條第四項之非法持有子彈罪嫌等語。惟
    公訴意旨認被告前揭所為應屬非法持有槍彈罪嫌，無非以被
    告於案發之際，在警詢及偵查初次應訊時均供稱前開槍彈是
    其於九十八年八月間在嘉義交流道附近以新台幣七萬元向綽
    號「阿全」之人所購等情為據。然被告於本院行準備程序及
    審理中，均否認前開供述之真實性，自承均係其自己所製造
    ，故被告前開警詢及偵查初次供述是否屬實，實非無疑。況
    本案並未查獲綽號「阿全」之人，無從確認被告前開警詢及
    偵查初次供述是否屬實。此外，被告於九十九年十月八日為
    警查獲持有前開槍彈後，旋於同年月二十六日經警至其住處
    執行搜索並當場查獲如附表一、二所示製造槍彈之工具、主
    要零件等物，且扣得被告所製造之可發射子彈具有殺傷力槍
    枝二支、具殺傷力子彈十八顆，足見被告確有製造可發射子
    彈具有殺傷力之槍枝、具殺傷力子彈之行為與能力。另參以
    被告於九十九年十月八日為警查獲持有之可發射子彈具有殺
    傷力槍枝二支均屬仿ＢＥＲＥＴＴＡ廠Ｍ９型半自動手槍所
    製，而被告於九十九年十月二十六日為警查獲其製造之兩支
    可發射子彈具有殺傷力槍枝中，亦有一支屬仿ＢＥＲＥＴＴ
    Ａ廠Ｍ９型半自動手槍所製，兩者型式相符，足見被告確有
    製造九十九年十月八日為警查獲之仿ＢＥＲＥＴＴＡ廠Ｍ９
    型半自動手槍所製之可發射子彈具有殺傷力槍枝之能力，是
    其於本院審理時供稱九十九年十月八日遭查獲之槍枝亦屬其
    所製作等語，應堪採信。故被告此部分所為應屬彈藥刀械管
    制條例第八條第一項之非法製造可發射子彈具殺傷力之槍枝
    罪與同條例第十二條第一項之非法製造子彈罪，而非公訴意
    旨所指非法持有槍彈罪嫌。惟此部分基礎犯罪事實同一，本
    院仍得審酌並變更起訴法條。又被告於本院審理時供稱：其
    係在九十九年五月間，不分先後製造扣案之可發射子彈具有
    殺傷力之改造手槍四枝及具殺傷力之子彈四十二顆等語。本
    院審酌槍彈之製造過程中，本可製造相同零件後，分別組合
    而製造成為個別槍彈，被告前開供稱，本非全無可能，況本
    案亦查無其他證據足認被告確係分別起意，先後各別製造扣
    案槍彈，本於罪證有疑，利歸於被告之原則，應認被告係以
    一行為製造扣案之槍彈。從而，被告於製造槍枝過程中製造
    槍枝、子彈後持有該等槍、彈之低度行為，應為製造之高度
    行為所吸收，均不另論罪。被告同時製造扣案之改造手槍、
    子彈並持有槍彈之主要零件，乃一行為觸犯上開三罪名，應
    依刑法第五十五條想像競合之規定，從一重之製造可發射子
    彈具殺傷力之槍枝罪處斷。
四、科刑：
    本院審酌被告明知改造手槍及子彈乃具有高度危險性之違禁
    物品，竟仍利用其自身車床技術，以貫通鐵條製成金屬槍管
    換裝於玩具槍及於子彈內填裝火藥之方式製造改造手槍及子
    彈，且製造槍枝數量達四支之多，子彈亦有四十二顆，所為
    對社會治安有影響非輕，惟依目前卷證所示，尚無證據顯示
    被告業已持扣案之改造槍彈犯罪，並參以被告犯罪後於本院
    審理時坦承犯行之態度，兼衡以其智識程度、生活狀況等一
    切情狀，量處如主文所示之刑，併就併科罰金部分諭知易服
    勞役之折算標準，以資懲儆。
五、沒收之宣告：
  (一)扣案可發射子彈具有殺傷力之改造手槍四枝（槍枝管制編號
    0000000000號、0000000000號、00
    00000000號、0000000000號）及具殺傷
    力之子彈三十顆與附表二所示槍彈主要零件均屬違禁物，應
    依刑法第三十八條第一項之規定沒收之。
  (二)另扣案如附表一所示之物，均為被告所有供本案改造槍彈犯
    行所用或所預備之物，此業據被告自承在卷，應依刑法第三
    十八條第一項第二款之規定宣告沒收。
  (三)至被告製造之四十二顆子彈中之十二顆業於鑑定時經試射，
    已因擊發而燃燒殆盡，其餘部分亦裂解為彈頭及彈殼，不復
    具子彈之外型及功能，亦無殺傷力，既非違禁物，爰不予宣
    告沒收。另扣案如附表三所示物品，並無證據顯示被告於製
    造本案槍彈過程中，曾為使用或預備使用，且被告本案所犯
    製造槍彈犯行，均改造自購入之玩具槍、彈，故附表三編號
    12以下所示，雖自名稱觀之似均與槍枝有關，惟既有如前述
    ，並無證據證明係供製造槍枝所用，尚難肯認確與本案有關
    ，且亦均非違禁物，自無庸於本案宣告沒收，併此敘明。
據上論斷，應依刑事訴訟法第二百九十九條第一項前段，槍砲彈
藥刀械管制條例第八條第一項、第十二條第一項、第十三條第四
項，刑法第十一條前段、第五十五條、第四十二條第三項、第三
十八條第一項第一款、第二款，判決如主文。
本案經檢察官許華偉到庭執行職務。
中    華    民    國   100    年    5     月    10    日
                    刑事第四庭  審判長法  官  鄧希賢
                                      法  官  高如宜
                                      法  官  卓穎毓
附表一：
┌──┬──────────────┬────────┐
│編號│        名     稱           │   數    量     │
├──┼──────────────┼────────┤
│ 1  │電鑽                        │      1枝       │
├──┼──────────────┼────────┤
│ 2  │PP噴漆                      │      3瓶       │
├──┼──────────────┼────────┤
│ 3  │固定式老虎鉗                │      1座       │
├──┼──────────────┼────────┤
│ 4  │金屬彈簧                    │      27條      │
├──┼──────────────┼────────┤
│ 5  │金屬棒狀物                  │      2枝       │
├──┼──────────────┼────────┤
│ 6  │工業用底火                  │      1盒       │
├──┼──────────────┼────────┤
│ 7  │通槍條                      │      2枝       │
├──┼──────────────┼────────┤
│ 8  │砂紙                        │      5張       │
├──┼──────────────┼────────┤
│ 9  │細銼刀                      │      1枝       │
├──┼──────────────┼────────┤
│ 10 │大小金屬彈簧                │      50條      │
├──┼──────────────┼────────┤
│ 11 │金屬棒狀物與塑膠棒狀物      │      9枝       │
├──┼──────────────┼────────┤
│ 12 │銼刀                        │      8枝       │
├──┼──────────────┼────────┤
│ 13 │鉗子                        │      4枝       │
├──┼──────────────┼────────┤
│ 14 │鑽頭                        │      26枝      │
├──┼──────────────┼────────┤
│ 15 │比例尺                      │      1枝       │
├──┼──────────────┼────────┤
│ 16 │金屬彈簧及複進簧桿          │      1組       │
├──┼──────────────┼────────┤
│ 17 │火藥                        │      3盒       │
└──┴──────────────┴────────┘
附表二：
┌──┬──────────────┬────────┐
│編號│        名     稱           │   數    量     │
├──┼──────────────┼────────┤
│ 1  │金屬槍管                    │   3支          │
├──┼──────────────┼────────┤
│ 2  │金屬槍管                    │   1支          │
├──┼──────────────┼────────┤
│ 3  │金屬槍管                    │   1支          │
└──┴──────────────┴────────┘
附表三
┌──┬──────────────┬────────┐
│編號│        名     稱           │   數    量     │
├──┼──────────────┼────────┤
│ 1  │切割式砂輪機                │      1台       │
├──┼──────────────┼────────┤
│ 2  │含木座砂輪機                │      2台       │
├──┼──────────────┼────────┤
│ 3  │手持式砂輪機                │      1台       │
├──┼──────────────┼────────┤
│ 5  │鋸子                        │      1把       │
├──┼──────────────┼────────┤
│ 6  │噴燈                        │      1枝       │
├──┼──────────────┼────────┤
│ 7  │大小鑽頭                    │      20枝      │
├──┼──────────────┼────────┤
│ 8  │鉗子                        │      6枝       │
├──┼──────────────┼────────┤
│ 9  │銑孔頭                      │      2粒       │
├──┼──────────────┼────────┤
│ 10 │銅條                        │      1枝       │
├──┼──────────────┼────────┤
│ 11 │鐵條                        │      1枝       │
├──┼──────────────┼────────┤
│ 12 │金屬槍身                    │      1枝       │
├──┼──────────────┼────────┤
│ 13 │金屬槍管及金屬棒狀物        │      14枝      │
├──┼──────────────┼────────┤
│ 14 │金屬滑套                    │      2個       │
├──┼──────────────┼────────┤
│ 15 │金屬彈匣                    │      1個       │
├──┼──────────────┼────────┤
│ 16 │手槍零組件（金屬彈匣、金屬滑│      1枝       │
│    │套、金屬槍身等物）          │                │
├──┼──────────────┼────────┤
│ 18 │手槍零組件（金屬滑套、金屬槍│      1枝       │
│    │身、金屬彈匣、金屬彈簧、金屬│                │
│    │棒狀物等物）                │                │
├──┼──────────────┼────────┤
│ 19 │零件（金屬槍機、金屬彈簧、塑│      1包       │
│    │膠棒狀物、彈匣底板、金屬棒狀│                │
│    │物等物）                    │                │
├──┼──────────────┼────────┤
│ 20 │子彈半成品（非制式彈殼）    │      19顆      │
└──┴──────────────┴────────┘
以上正本證明與原本無異
如不服本判決應於收受本判後10日內向本院提出上訴書狀，並應
敘述具體理由。其未敘述上訴理由者，應於上訴期間屆滿後20日
內向本院補提理由書狀（均須按他造當事人之人數附繕本）「切
勿逕送上級法院」。
                                      書記官  林書婷
中    華    民    國   100    年    5     月    12    日
附錄本案論罪科刑法條全文：
槍砲彈藥刀械管制條例第8條第1項
未經許可，製造、販賣或運輸鋼筆槍、瓦斯槍、麻醉槍、獵槍、
空氣槍或第 4條第1項第1款所定其他可發射金屬或子彈具有殺傷
力之各式槍砲者，處無期徒刑或5年以上有期徒刑，併科新臺幣1
千萬元以下罰金。
槍砲彈藥刀械管制條例第12條第1項
未經許可，製造、販賣或運輸子彈者，處 1 年以上 7 年以下有
期徒刑，併科新台幣500萬元以下罰金。